【裁判字號】    95,交訴,79
【裁判日期】    950714
【裁判案由】    公共危險等
【裁判全文】
臺灣板橋地方法院刑事判決              95年度交訴字第79號
公  訴  人  臺灣板橋地方法院檢察署檢察官
被      告  乙○○
                      之3
上列被告因公共危險等案件，經檢察官提起公訴（95年度偵字第
8868號），本院判決如下：
    主  文
乙○○駕駛動力交通工具肇事，致人受傷而逃逸，處有期徒刑拾
月，緩刑伍年。
被訴過失傷害部分公訴不受理。
    事  實
一、乙○○於民國九十五年一月七日十四時三分許，駕駛車牌號
    碼HD-3060號自用小客車，沿臺北縣中和市○○路往新店市
    方向行駛，途經臺北縣中和市○○路與南華路口左轉時，疏
    於注意，撞擊對向直行由甲○○所騎乘後載丙○○之車牌號
    碼BJR- 798號重型機車，使甲○○、丙○○人車倒地，致甲○○受有右側髕骨開放、粉碎性骨折、左側鎖骨骨折、身體
    多處擦挫傷之傷害，丙○○之腰椎及腳部受有傷害（丙○○
    受傷部分，未據告訴），乙○○肇事後未下車察看，基於肇
    事逃逸之犯意，逕自駕車加速離去，嗣經路人報警處理，始
    為警循線查知上情。
二、案經臺北縣政府警察局中和分局報請臺灣板橋地方法院檢察
    署檢察官偵查起訴。
    理  由
壹、有罪部分:
  一、證據能力部分：
      按被告以外之人於審判外之陳述，雖不符刑事訴訟法第一
      百五十九條之一至第一百五十九條之四之規定，而經當事
      人於審判程序同意作為證據，法院審酌該言詞陳述或書面
      陳述作成時之情況，認為適當者，亦得為證據。當事人、
      代理人或辯護人於法院調查證據時，知有第一百五十九條
      第一項不得為證據之情形，而未於言詞辯論終結前聲明異
      議者，視為有前項之同意，同法第一百五十九條之五規定
      甚明。鑒於採用傳聞證據排除法則之重要理由之一，係因
      傳聞證據未經當事人之反詰問予以覈實，若當事人願放棄
      對原供述人之反對詰問時，原則上即可承認該傳聞證據之
      證據能力，揆諸我國刑事訴訟法第一百五十九條之五之立
      法理由，除參照前述傳聞證據排除法則之基本法理外，亦
      參考日本刑事訴訟法第三百二十六條之立法例，查日本刑
      事審判實務之運作，有關檢察官及被告均同意作為證據之
      傳聞書面材料或陳述，可直接援引該國刑事訴訟法第三百
      二十六條作為傳聞例外之法律依據，僅在檢察官與被告不
      同意之情況下，乃須根據其他傳聞例外規定俾以斟酌該等
      書面材料或陳述是否具有證據能力，在當事人間無爭執之
      案件中，傳聞證據基本上均可依據前引規定提出於法院使
      用。我國刑事訴訟法第一百五十九條之五之適用應可作同
      上之解釋。據此，本件被害人甲○○、丙○○於警詢時所
      為之陳述，及甲○○提出之診斷證明書等，固為被告以外
      之人在審判外之言詞、書面陳述，屬傳聞證據，惟公訴人
      、被告就前開審判外之陳述，迄於言詞辯論終結前未為異
      議之聲明，而本院審酌前開人證陳述作成時之情況，核無
      違法取證及證明力明顯過低之瑕疵，至診斷證明書係醫師
      本於醫療專業所作成之業務上文書，具有可信性，本院認
      為上述傳聞證據作為證據均屬適當，依上開規定及說明，
      前揭被告以外之人於審判外之陳述，依同法第一百五十九
      條之五規定，得作為證據。
  二、認定事實所憑之證據：
      上開事實業據被告乙○○於本院審理中自白不諱，核與被
      害人甲○○、丙○○於警詢時指訴之情節相符，並有現場
      相片三十一張、道路交通事故現場圖、道路交通事故調查
      報告表(一)、(二)、財團法人振興復健醫學中心診斷證明書各
      一份附卷可稽，堪認被告前開自白與事實相符。本件被告
      駕車致人受傷而逃逸之犯行事證明確，洵堪認定。
  三、應適用之法律及科刑審酌事由：
      核被告所為，係犯刑法第一百八十五條之四之肇事逃逸罪
      。爰審酌被告犯罪之素行、犯罪之動機、目的、手段，犯
      罪所生之危害，被害人所受之傷勢非輕，及被告犯後坦承
      犯行等一切情狀，量處如主文所示之刑。末按刑法第七十
      四條業於九十四年二月二日以華總一義字第０九四０００
      一四九０一號令修正公布，並自九十五年七月一日起施行
      ；如犯罪在新法施行前，裁判在新法施行後，緩刑之宣告
      ，應適用新法第七十四條之規定（參照最高法院九十五年
      第八次刑事庭會議決議）。查被告前於八十六年間因故意
      犯麻醉藥品管理條例之罪受有期徒刑之宣告，執行完畢後
      五年內未曾因故意犯罪受有期徒刑以上刑之宣告，有臺灣
      高等法院被告全國前案紀錄表在卷可考，其因一時失慮，
      偶罹刑典，且事後坦承犯行，並與被害人達成和解，經此
      偵審程序並科刑之教訓後，應知警惕，信無再犯之虞，本
      院認前開對被告所宣告之刑，以暫不執行為適當，爰依新
      刑法第二條第一項但書規定，依修正後刑法第七十四條第
      一項第二款之規定，諭知被告緩刑五年，以勵自新。
貳、不受理部分:
  一、公訴意旨另以：被告乙○○於前開時地本應注意車輛行駛
      時之車前狀況，隨時採取必要之安全措施，及車輛行至交
      岔路口，轉彎車輛應讓直行車先行，而依當時情形，又無
      不能注意之情事，竟疏於注意，貿然左轉，致使甲○○受
      有前述傷害，因認被告另犯刑法第二百八十四條第一項前
      段之過失傷害罪嫌等語。
  二、按告訴乃論之罪，告訴人於第一審辯論終結前，得撤回其
      告訴，且告訴經撤回者，應諭知不受理之判決，刑事訴訟
      法第二百三十八條第一項、第三百零三條第三款分別定有
      明文。查本件告訴人甲○○告訴被告過失傷害案件，公訴
      人認被告係犯刑法第二百八十四條第一項前段之過失傷害
      罪，依同法第二百八十七條前段之規定，須告訴乃論；茲
      據告訴人甲○○於本院審理時當庭撤回告訴，依上開規定
      ，此部分應諭知不受理之判決。
據上論斷，依刑事訴訟法第二百九十九條第一項前段、第三百零
三條第三款，刑法第一百八十五條之四、修正後刑法第二條第一
項但書、第七十四條第一項第二款，判決如主文。
本案經檢察官丁○○提起公訴、由檢察官溫祖德到庭執行職務。
中    華    民    國    95    年    7     月    14    日
                  臺灣板橋地方法院交通法庭
                        審判長法  官  樊季康
                              法  官  連育群
                              法  官  楊志雄
以上正本證明與原本無異
如不服本判決應於送達後10日內向本院提出上訴狀
                              書記官  吳詩琳
中    華    民    國    95    年    7     月    17    日
附錄本案論罪科刑法條全文：
中華民國刑法第185條之4
駕駛動力交通工具肇事，致人死傷而逃逸者，處6 月以上5 年以
下有期徒刑。


司法院資訊處製作；財團法人民間司法改革基金會備份。
